【裁判字號】    92,訴,2477
【裁判日期】    921231
【裁判案由】    毒品危害防制條例
【裁判全文】
臺灣板橋地方法院刑事判決                        九十二年度訴字第二四七七號
    公  訴  人  臺灣板橋地方法院檢察署檢察官
    被      告  甲○○
右列被告因違反毒品危害防制條例案件，經檢察官提起公訴（九十二年度毒偵字第三
０三六號），本院依簡式審判程序審理，判決如左：
    主  文
甲○○施用第一級毒品，累犯，處有期徒刑捌月。扣案之安非他命壹包（淨重壹點捌
公克）沒收銷燬之，扣案之吸食器貳組均沒收。
    事  實
一、甲○○曾於民國九十年間因賭博案件，經臺灣臺北地方法院判處有期徒刑六月確
    定，甫於九十年十一月三十日易科罰金執行完畢。其前因施用第二級毒品安非他
    命案件，經本院依檢察官聲請以八十九年度毒聲字第四七七號裁定送觀察、勒戒
    後，因無繼續施用毒品之傾向，而由臺灣板橋地方法院檢察署檢察官於八十九年
    二月十五日以八十九年度毒偵字第七六六號不起訴處分書為不起訴處分確定在案
    ，詎甲○○猶不知悔改，在該不起訴處分確定後五年內，復基於施用第一級毒品
    海洛因及第二級毒品安非他命之犯意，於九十二年九月十七日十六時許，在其位
    於臺北縣三重市○○路三十號二十五樓Ａ室之住處，以將海洛因及安非他命同時
    置於玻璃球吸食器內燒烤而吸取煙霧之方式，同時施用安非他命及海洛因一次。
    嗣於九十二年九月十七日十八時許，在臺北縣三重市○○路三十號二十五樓Ａ室
    之甲○○住處，為警查獲甲○○，並查獲甲○○所施用之第二級毒品安非他命一
    包（淨重一點八公克），且扣得其所有供施用海洛因、安非他命所用之吸食器二
    組。嗣甲○○於九十二年九月十八日經送臺灣臺北看守所附設勒戒處所觀察、勒
    戒後，有繼續施用毒品之傾向，經本院於九十二年十月十四日以九十二年度毒聲
    字第三二０五號裁定令入戒治處所施以強制戒治。
二、案經臺北縣政府警察局三重分局報請臺灣板橋地方法院檢察署檢察官偵查起訴，
    本院於準備程序進行中，甲○○就被訴事實為有罪之陳述，經告知甲○○簡式審
    判程序之旨，並聽取當事人之意見後，裁定進行簡式審判程序。
    理  由
一、右揭事實，業據被告甲○○迭於警訊、偵查及本院審理時坦承不諱，復有扣案之
    安非他命一包（淨重一點八公克）及吸食器二組足資佐證，而被告於九十二年九
    月十五日為警查獲後在警局、臺灣臺北看守所所採尿液，均呈安非他命陽性反應
    及鴉片陽性反應，此有臺灣檢驗科技股份有限公司九十二年十月一日濫用藥物尿
    液檢驗報告書、臺灣臺北看守所收容人毒品尿液檢驗報告表各一份在卷可佐。又
    查，被告前因施用第二級毒品安非他命案件，經本院依檢察官聲請以八十九年度
    毒聲字第四七七號裁定送觀察、勒戒後，因無繼續施用毒品之傾向，而由臺灣板
    橋地方法院檢察署檢察官於八十九年二月十五日以八十九年度毒偵字第七六六號
    不起訴處分書為不起訴處分確定在案，有上開不起訴處分書電腦列印本一份附卷
    足憑，其於五年內再犯本件施用第一級毒品海洛因及第二級毒品安非他命罪，經
    觀察、勒戒後，認有繼續施用毒品之傾向，並經本院於九十二年十月十四日以九
    十二年度毒聲字第三二０五號裁定令入戒治處所施以強制戒治等情，亦有臺灣臺
    北看守所附設勒戒處所九十二年九月二十九日有無繼續施用毒品傾向證明書及前
    開裁定書正本各一份附卷可稽。是本件事證明確，被告犯行堪以認定，應予依法
    論處。
二、核被告甲○○所為，係犯毒品危害防制條例第十條第一項之施用第一級毒品罪及
    同條例第十條第二項之施用第二級毒品罪。其持有海洛因及安非他命之低度行為
    ，為施用之高度行為所吸收，不另論罪。又被告每次同時將海洛因及安非他命置
    於玻璃球吸食器內燒烤而施用之行為，顯然係以一施用行為而觸犯施用第一級毒
    品海洛因罪及施用第二級安非他命罪，為想像競合犯，應依刑法第五十五條規定
    ，從一重之施用第一級毒品海洛因罪處斷，公訴人認被告所犯前揭二罪，應予分
    論併罰，容有誤會。復查，被告曾於九十年間因賭博案件，經臺灣臺北地方法院
    判處有期徒刑六月確定，甫於九十年十一月三十日易科罰金執行完畢，有臺灣板
    橋地方法院檢察署刑案資料查註紀錄表及臺灣高等法院被告全國前案紀錄表各一
    份可按，其於執行完畢後五年之內再犯有期徒刑以上之施用第一級毒品罪及施用
    第二級毒品罪，為累犯，應依刑法第四十七條之規定加重其刑。爰審酌被告前已
    因施用安非他命，在經先送觀察、勒戒，因無繼續施用毒品之傾向，由檢察官為
    不起訴處分確定後，復觸犯前揭二罪，惟念其犯行係戕害其自身，對社會治安尚
    非危害甚鉅，暨其犯罪之動機、目的、手段、所生危害等一切情狀，量處如主文
    所示之刑，以示懲儆。又扣案之安非他命一包（淨重一點八公克），係查獲之毒
    品，不問屬於犯人與否，應依毒品危害防制條例第十八條第一項前段之規定宣告
    沒收銷燬，至扣案之吸食器二組，係被告所有供犯罪所用之物，已據被告於本院
    審理時供明在卷，爰依刑法第三十八條第一項第二款之規定宣告沒收。
三、至起訴書犯罪事實欄雖記載被告另在九十二年九月十九日九時三十分許，於臺灣
    臺北看守所附設勒戒處所採集尿液前二十六小時、九十六小時內之某時，在不詳
    地點，施用第一級毒品海洛因及第二級毒品安非他命之犯罪事實，惟關於此部分
    犯罪事實，業經檢察官當庭陳述更正被告施用安非他命、海洛因犯罪時間應均為
    九十二年九月十七日十六時許，即為前開論罪之犯罪事實（見本院九十二年十二
    月三十日簡式審判筆錄），本院自毋庸再予審究前開起訴書所誤載之犯罪事實，
    併此敘明。
據上論斷，應依刑事訴訟法第二百七十三條之一第一項、第二百九十九條第一項前段
，毒品危害防制條例第十條第一項、第二項、第十八條第一項前段，刑法第十一條前
段、第五十五條、第四十七條、第三十八條第一項第二款，判決如主文。
本案經檢察官游鉦添到庭執行職務。
中      華      民      國    九十二    年     十二     月    三十一    日
                                  臺灣板橋地方法院刑事第九庭
                                          法  官  林海祥
右正本證明與原本無異。
如不服本判決，應於判決送達後十日內，向本院提出上訴狀。
                                          書記官  陳映孜
中      華      民      國    九十二    年     十二     月    三十一    日
附錄本案論罪科刑主要法條：
毒品危害防制條例第十條
施用第一級毒品者，處六月以上五年以下有期徒刑。
施用第二級毒品者，處三年以下有期徒刑。


司法院資訊處製作；財團法人民間司法改革基金會備份。
